# 求教：陈版主

提问人：茫木无知 时间：2020-12-25 08:05:08
求教陈版主，A公司委托B公司管理A公司的一栋出租大厦，B公司又委托C公司管理该大厦，相关的业务收入成本均记在C公司，大厦的产权归A公司所有，C的最终控制方为A。C公司记收入成本是否合适，是否存在相关风险？

回答人：chenyiwei
不清楚具体情况，但A、B、C之间如果只是委托管理而不是转租，则租赁合同仍应以A的名义签订，租金由A收取，相应地租金应确认为A的收入。C可能确认受托管理费收入，但不应确认租金收入和成本。